# 出具集团小合并报告问题

提问人：jinapai 时间：2021-11-04 14:33:07
您好陈版主，想咨询下，A集团公司系国资委全资控股子公司， 2019 年 5 月，国资委将其另一家全资子公司B集团公司划入A集团公司，并且我所在2019 年 8 月为A集团公司出具了 2018 年度合并审计报告（A与B集团公司视为同一控制下合并，并且在 2018 年已纳入A集团公司并表范围内），现在A集团公司想我们出具 2018 年A集团公司不含B集团公司的小合并审计报告（融资需要），请问出具这个报告是否有问题？如何在审计报告中规避审计风险？望陈版指教！

回答人：chenyiwei
如果截止日是 2018 年末，则此时尚未发生B划入A的事项，该报表中不含B是合理的。但应作为特殊目的报表编制，充分说明其编制目的、适用范围、预定用途等事项。另外，如果该报表与原先 2018 年度报表存在差异的，还应关注差异原因，以及是否需进行恰当的差错更正披露等。